【裁判字號】    97,訴,409
【裁判日期】    970609
【裁判案由】    毒品危害防制條例
【裁判全文】
臺灣士林地方法院刑事判決              97年度訴字第409 號
公  訴  人  臺灣士林地方法院檢察署檢察官
被      告  甲○○
上列被告因違反毒品危害防制條例案件，經檢察官提起公訴（97
年度毒偵字第278 號），本院經訊問被告後，被告於準備程序中
為有罪之陳述，經合議庭裁定由受命法官獨任進行簡式審判程序
審理，並判決如下：
    主  文
甲○○施用第一級毒品，處有期徒刑陸月；又施用第二級毒品，
處有期徒刑月。應執行有期徒刑捌月。
    事  實
一、甲○○前因施用毒品案件，經觀察、勒戒後，認無繼續施用
    毒品之傾向，經臺灣士林地方法院檢察署檢察官以94年度毒
    偵字第1647號為不起訴處分確定，並於民國94年9 月14日釋
    放出所。詎仍不知悔改，復於前案觀察、勒戒執行完畢釋放
    後5 年內，基於施用第一級毒品海洛因、第二級毒品甲基安
    非他命之犯意（起訴書誤載為安非他命，應予更正），於97
    年1 月25日早上，在台北市○○區○○街之朋友家中，分別
    以香菸吸食之方式施用第一級毒品海洛因、玻璃球燒烤吸食
    菸之方式施用第二級毒品甲基安非他命。嗣為警於97年1 月
    27 日 晚間8 時30分許，在臺北市○○區○○街120 巷口盤
    檢查獲，並自其所乘坐之車號1029-NB 自小客車駕駛座下方
    扣得安非他命殘渣袋1 只，經警採集尿液送驗呈嗎啡、安非
    他命及甲基安非他命陽性反應，始查知上情。
二、案經臺北縣政府警察局北投分局報請臺灣士林地方法院檢察
    署檢察官偵查起訴。
    理  由
一、本案被告甲○○所犯係死刑、無期徒刑、最輕本刑為3 年以
    上有期徒刑以外之罪，其於準備程序中就被訴事實為有罪之
    陳述，經本院告知簡式審判程序之旨，並聽取公訴人、被告
    之意見後，經合議庭裁定由受命法官獨任進行簡式審判程序
    ，合先敘明。
二、上揭犯罪事實，業據被告於本院審理時坦承不諱（見本院卷
    第28、30頁），且被告為警查獲後所排放尿液，經採樣送請
    臺灣檢驗科技股份有限公司，先以EIA 酵素免疫分析法初步
    檢驗，再以GC/MS 氣相層析質譜儀法確認檢驗，呈現嗎啡及
    甲基安非他命陽性反應之情，有臺北市政府警察局偵辦毒品
    案件尿液檢體委驗單及該公司97年2 月15日濫用藥物尿液檢
    驗報告各1 紙附卷可稽（見偵查卷第87、88頁），足認被告
    自白與事實相符，堪予採信。又，被告前因施用毒品案件，
    經本院以94年度毒聲字第373 號裁定送觀察、勒戒，認無繼
    續施用毒品之傾向，由台灣士林地方法院檢察署檢察官於94
    年9 月14日以94年度毒偵字第1647號為不起訴處分確定，並
    於同日釋放出所等節，有前開不起訴處分書及台灣高等法院
    被告前案紀錄表在卷可憑，被告於前案94年9 月14日觀察勒
    戒執行完畢後5 年內，再度施用海洛因、甲基安非他命，應
    依法論科。
三、查海洛因、甲基安非他命係毒品危害防制條例第2 條第2 項
    第1 款、第2 款所稱之第一、二級毒品，核被告施用第一級
    毒品海洛因、第二級毒品甲基安非他命之行為，係犯同條例
    第10條第1 項之施用第一級毒品罪及同條第2 項之施用第二
    級毒品罪。其施用第一、二級毒品前後，分別持有第一、二
    級毒品之低度行為，皆為施用之高度行為所吸收，均不另論
    罪。被告所犯上開二罪間，犯意各別，行為互殊，罪名互異
    ，應分論併罰。爰審酌被告前因施用毒品，獲得不起訴處分
    之寬典，仍無法戒絕毒癮，再次漠視法令禁制而犯本罪，惟
    其施用毒品所生危害，實以自戕身心健康為主，對於他人生
    命、身體、財產等法益，尚無明顯而重大之實害，兼衡其犯
    罪後坦承犯行之態度等一切情狀，分別量處如主文所示之刑
    ，並合併定應其應執行之刑，以示懲儆。
四、按沒收係附隨於主刑，必該沒收物品與其所宣告主刑，具有
    關連性，方能諭知沒收（最高法院87年度台上字第1678號判
    決意旨可資參照）。員警固於被告所乘坐之車內查獲被告，
    於其所搭乘自用小客車之駕駛座下方扣得殘渣袋1 只（內含
    之第二級毒品安非他命殘渣，量微無法秤重），經警以聯勤
    204 廠製造之煙毒品檢驗Ａ包試劑初步檢驗結果呈安非他命
    反應，有臺北市政府警察局北投分局查獲涉嫌毒品危害防制
    條例毒品初步鑑驗報告單1 紙及照片1 幀在卷可按（詳偵查
    卷第31、32頁），惟被告堅決否認係其所有（詳偵查卷第61
    至62頁），又乏積極證據可為不同之認定，尚不能確認扣案
    之安非他命殘渣袋1 只係被告所有，及與本案施用第一級毒
    品海洛因、第二級毒品甲基安非他命有何關連性，核與本案
    其施用第一級毒品海洛因、第二級毒品甲基安非他命之犯行
    無關，揆之前開說明，即無從在本案諭知沒收或沒收銷燬，
    附此敘明。
據上論斷，應依刑事訴訟法273 條之1 第1 項、第299 條第1 項
前段，毒品危害防制條例第10條第1 項、第2 項、第18條第1 項
前段，刑法第11條前段、第51條第5 款，判決如主文。
本案經檢察官余秉甄到庭執行職務。
中    華    民    國    97    年    6     月    9     日
                  刑事第六庭法  官  許永煌
以上正本證明與原本無異。
如不服本判決，應於收受送達後10日內向本院提出上訴書狀，其
未敘述上訴理由者，應於上訴期間屆滿後20日內向本院補提理由
書狀（均須按他造當事人之人數附繕本）。
                            書記官  陳淑琪
中    華    民    國    97    年    6     月    9     日
附錄本案論罪科刑法條全文：
毒品危害防制條例第十條
施用第一級毒品者，處六月以上五年以下有期徒刑。
施用第二級毒品者，處三年以下有期徒刑。


司法院資訊處製作；財團法人民間司法改革基金會備份。
